【裁判字號】    99,裁,1622
【裁判日期】    990722
【裁判案由】    就業服務法
【裁判全文】
最  高  行  政  法  院  裁  定
                                      99年度裁字第1622號
上  訴  人  瑋智實業股份有限公司
代  表  人  甲○○
被 上訴 人  臺北市政府
代  表  人  郝龍斌
上列當事人間就業服務法事件，上訴人對於中華民國99年4月22
日臺北高等行政法院99年度訴字第39號判決，提起上訴，本院裁
定如下：
    主  文
上訴駁回。
上訴審訴訟費用由上訴人負擔。
    理  由
一、按對於高等行政法院判決之上訴，非以其違背法令為理由，
    不得為之，行政訴訟法第242條定有明文。依同法第243條第
    1項規定，判決不適用法規或適用不當者，為違背法令；而
    判決有同條第2項所列各款情形之一者，為當然違背法令。
    是當事人對於高等行政法院判決上訴，如依行政訴訟法第24
    3條第1項規定，以高等行政法院判決有不適用法規或適用不
    當為理由時，其上訴狀或理由書應有具體之指摘，並揭示該
    法規之條項或其內容；若係成文法以外之法則，應揭示該法
    則之旨趣；倘為司法院解釋或本院之判例，則應揭示該判解
    之字號或其內容。如以行政訴訟法第243條第2項所列各款情
    形為理由時，其上訴狀或理由書，應揭示合於該條項各款之
    事實。上訴狀或理由書如未依此項方法表明，或其所表明者
    與上開法條規定不合時，即難認為已對高等行政法院判決之
    違背法令有具體之指摘，其上訴自難認為合法。
二、上訴人於民國97年6月3日在中國時報刊登徵才廣告：「97年
    度臺北縣市擴大徵才就業服務/郵局櫃檯人員、12名、薪25,
    000-36,000元/健保櫃檯人員、16名、薪23,000-34,000元」
    。經被上訴人於97年6月27日派員訪查，有關郵局櫃檯人員
    12名職缺部分，上訴人表示為宣信股份有限公司（下稱宣信
    公司）所需職缺，被上訴人遂於98年5月21日函詢中華郵政
    股份有限公司，據該公司表示並無與宣信公司簽訂窗口櫃檯
    之郵務工作，亦無委託登報徵才；上訴人亦無法出示相關契
    約書佐證。有關健保櫃檯人員16名之部分，中央健康保險局
    （下稱健保局）北區分局雖曾與上訴人簽訂外包契約，惟該
    分局係位於桃園，而非上訴人廣告中所述「97年度臺北縣市
    擴大徵才就業服務」之區域，經位於臺北縣市之健保局臺北
    分局函復，亦表示上訴人未曾承攬過該分局之勞務採購案。
    經被上訴人審查上情屬實，乃以上訴人違反就業服務法第40
    條第2款規定，依同法第65條規定，以98年6月6日府勞三字
    第09802256900號裁處書處上訴人罰鍰新臺幣（下同）30萬
    元。上訴人不服，提起訴願亦遭駁回，遂提起本件行政訴訟
    ，求為判決撤銷訴願決定及原處分。經原審判決駁回。
三、上訴人對於原審法院判決上訴，係以：上訴人確受訴外人鴻
    集實業股份有限公司與顯榮國際有限公司委任而為系爭廣告
    ，系爭廣告固有「97年度臺北縣市擴大徵才就業服務」等字
    眼，惟其係指向居住於臺北縣之居民提供工作機會，而非提
    供工作地點位於臺北縣之職缺；又求職數額恆與徵才數額難
    定為一致或相當，此為通常之經驗法則，原判決顯有違誤；
    就業服務法僅規定廣告不得不實，並未課與業者依職權調查
    委託徵才者是否確有職缺之義務，原判決認定上訴人未經查
    證即刊登實無職缺或職缺有無尚無確定之廣告，自應承擔廣
    告不實之結果，顯於法有違；求才登記表待遇欄雖均載「面
    議」，未載有系爭廣告稱月薪23,000-34,000元之字眼，惟
    該登記表並非廣告本身，且該「面議」之記載本為一般經驗
    法則，上訴人並無構成廣告不實等語，資為論據。惟查，本
    件原判決業已敘明：上訴人於97年6月3日在中國時報刊登就
    業服務徵才廣告，其內容為「97年度臺北縣市擴大徵才就業
    服務/郵局櫃檯人員、12名、薪25,000-36,000元/健保櫃檯
    人員、16名、薪23,000-34,000元」等語，經被上訴人於97
    年6月27日派員訪查，有關郵局櫃檯人員12名職缺部分，上
    訴人陳稱係宣信公司承攬郵局指定之郵件處理工作所需人力
    ，經觀之臺灣郵政股份有限公司板橋郵局與宣信公司訂定之
    人力派遣勞務承攬契約，板橋郵局所屬「中和倉儲物流中心
    」所需之人員為「入庫、揀貨、出貨、查詢退件及盤點作業
    人員」，並非上訴人所稱之「郵局櫃檯人員」；上訴人另稱
    係受鴻集實業股份有限公司委託而為系爭廣告，並提出委任
    合約書及求才登記表為證，惟該求才登記表載「上班地點：
    本公司指定工作地點」並非指臺北縣市，足見上訴人廣告徵
    才為不實。另上訴人廣告健保櫃檯人員16名部分，依中央健
    康保險局北區分局98年5月26日健保桃祕字第0983037218號
    函復說明二略謂：「本分局與瑋智實業股份有限公司及其他
    相關企業於97年履約計有2案……」可知雖曾與上訴人簽訂
    外包契約，惟查健保局北區分局位於桃園縣中壢市，而非上
    訴人廣告中所述「97年度臺北縣市擴大徵才就業服務」之區
    域。上訴人又主張係受訴外人顯榮國際有限公司委任而為系
    爭廣告，惟觀諸上訴人所提顯榮公司求才登記表二紙並無委
    任日期，是否於委任期間提出已有疑問；又該求才登記表載
    「健保局櫃檯人員及建檔行政人員」需求3-5名、「櫃檯健
    保人員」需求14名，亦與系爭廣告載健保建檔人員16名不符
    ；求才登記表所載上班地點在「本公司指定之工作場所」，
    亦與系爭廣告之工作地點確定在臺北縣市不符；求才登記表
    待遇欄均載「面議」，並無系爭廣告稱月薪23,000-34,000
    元之記載，是上訴人為不實之就業廣告堪予認定等情。經核
    於法並無違誤。上訴意旨雖以原判決違背法令為由，惟核其
    上訴理由，係就原審取捨證據、認定事實之職權行使所為上
    開論斷，任意指摘其為不當，並就原審已論斷者，泛言未論
    斷，或就原審所為論斷，泛言其論斷矛盾，或以其對法律之
    誤解，重複前已主張為原審所不採之理由，而未具體說明原
    判決有何不適用法規或適用法規不當之情形，並揭示該法規
    之條項或其內容，及合於行政訴訟法第243條第2項所列各款
    之事實，難認對該判決之如何違背法令已有具體之指摘。依
    首揭說明，應認其上訴為不合法。
四、據上論結，本件上訴為不合法。依行政訴訟法第249條第1項
    前段、第104條、民事訴訟法第95條、第78條，裁定如主文
    。
中    華    民    國    99    年    7     月    22    日
                    最高行政法院第五庭
                        審判長法官  黃  璽  君
                              法官  王  碧  芳
                              法官  鄭  忠  仁
                              法官  吳  東  都
                              法官  陳  金  圍

以  上  正  本  證  明  與  原  本  無  異
中    華    民    國    99    年    7     月    22    日
                              書記官  彭  秀  玲

司法院資訊處製作；財團法人民間司法改革基金會備份。
